臺灣桃園地方法院刑事判決　　　　　　　　　　　　　九十三年度訴字第一二一號
　　公　訴　人　臺灣桃園地方法院檢察署檢察官
　　被　　　告　甲○○
右列被告因家家庭暴力傷害等案件，經檢察官提起公訴（九十二年度偵字第一八一七
二號），本院裁定改依簡式審判程序，判決如左：
    主    文
甲○○以加害生命、身體之事，恐嚇他人致生危害於安全，處有期徒刑參月，如易科
罰金，以佰元折算壹日。
被訴傷害部分公訴不受理。
    事    實
一、甲○○係丙○○與乙○○○之子，為家庭暴力防治法第三條第三款規定之家庭成
    員，因要求丙○○代為清償積欠之汽車貸款未果，而對丙○○心生不滿，於民國
    九十二年十一月三十日二十三時十分許，甲○○酒後返回桃園縣平鎮市北富里二
    鄰北勢四十之二號住處，先憑藉酒意在屋外持椅子猛敲大門，遭丙○○上前制止
    後，甲○○即憤而至屋內廚房取出菜刀一把，基於傷害之犯意，以菜刀刀背對丙○○揮砍，致丙○○受有頭部挫瘀傷（七乘一公分）、左耳裂傷（二乘零點五公
    分）、左手裂傷（第二指裂傷：一點五乘零點三公分乘零點三公分、第三指裂傷
    ：一乘零點三乘零點三公分）、左手挫傷（二乘二公分）、右手瘀傷（一公分）
    、左踝裂傷（三乘零點五公分、二乘零點五公分）、右踝裂傷（一公分）等傷害
    （被訴傷害部分業據告訴人撤回告訴，詳後述），乙○○○見狀欲加以攔阻，甲○○則以「你現在不要動，你一動我就順便砍你」等語恫嚇乙○○○，以此加害
    生命、身體之事恐嚇乙○○○，致使乙○○○因而心生畏懼，致生危害於其安全
    。
二、案經丙○○、乙○○○訴由桃園縣政府警察局平鎮分局報告台灣桃園地方法院檢
    察署檢察官偵查起訴。
    理    由
壹、程序部分：
    按刑事訴訟法業於九十二年二月六日經總統公布，同年九月一日起施行。修正後
    刑事訴訟法增訂第二百七十三條之一規定除被告所犯為死刑、無期徒刑、最輕本
    刑為三年以上有期徒刑之罪、或高等法院管轄第一審案件者外，於審判期日前之
    程序進行中，被告先就被訴事實為有罪之陳述時，審判長得告知被告簡式審判程
    序之旨，並聽取當事人、代理人、辯護人及輔佐人之意見後，裁定進行簡式審判
    程序。經查，本件被告甲○○被訴家庭暴力傷害等一案，非前開不得進行簡式審
    判程序之案件，經被告於本院審理時就被訴事實為有罪之陳述，且經本院告知被
    告簡式審判程序之旨，聽取被告及檢察官之意見後，爰依右開刑事訴訟法第二百
    七十三條之一之規定，當庭裁定改依簡式審判程序審判之，合先敘明。
貳、有罪部分（被訴恐嚇危害安全部分）：
一、訊據被告對於右揭犯罪事實迭於警訊、偵查及本院審理時均坦承不諱，核與被害
    人丙○○、乙○○○指訴之情節相符，並有天晟醫院診斷證明書、天晟醫院九十
    二年十二月十七日天晟字第九二一二一七０二號函附病歷影本、被害人受傷照片
    及現場照片六張附卷可稽，復有扣案菜刀一把扣案可資佐證，足徵被告自白與事
    實相符，本件事證明確，被告犯行洵堪認定。
二、核被告甲○○所為，係犯刑法第三百零五條之恐嚇危害安全罪，而被告與告訴人
    乙○○○於上開行為時係母子關係，依家庭暴力防治法第三條第三款之規定，係
    屬家庭成員，被告對告訴人乙○○○恐嚇，即係對告訴人為精神上不法之侵害，
    故被告之行為亦為家庭暴力防治法第二條第二項之家庭暴力罪。爰審酌被告與告
    訴人乙○○○係母子關係，犯罪之動機起因係要求告訴人丙○○即其父代為清償
    積欠之汽車貸款未果，而對告訴人生不滿，其母即告訴人乙○○○見狀欲加以攔
    阻，憤而對其母出言恐嚇，有逆倫常，行為實屬不當，本應依法嚴懲，惟念告訴
    人丙○○、乙○○○二人事後本院審理時當庭表示願原諒被告，及被告犯罪後坦
    承犯行之態度等一切情狀，量處如主文所示之刑，並諭知易科罰金之折算標準。
參、不受理部分（被訴傷害部分）：
一、公訴意旨另以：被告甲○○係告訴人丙○○與乙○○○之子，為家庭暴力防治法
    第三條第三款規定之家庭成員，因要求告訴人丙○○代為清償積欠之汽車貸款未
    果，而對告訴人丙○○心生不滿，於九十二年十一月三十日二十三時十分許，被
    告甲○○酒後返回桃園縣平鎮市北富里二鄰北勢四十之二號住處，先憑藉酒意在
    屋外持椅子猛敲大門，遭告訴人丙○○上前制止後，被告甲○○即憤而至屋內廚
    房取出菜刀一把，基於傷害之犯意，以菜刀刀背對告訴人丙○○揮砍，致告訴人
    丙○○受有頭部挫瘀傷（七乘一公分）、左耳裂傷（二乘零點五公分）、左手裂
    傷（第二指裂傷：一點五乘零點三公分乘零點三公分、第三指裂傷：一乘零點三
    乘零點三公分）、左手挫傷（二乘二公分）、右手瘀傷（一公分）、左踝裂傷（
    三乘零點五公分、二乘零點五公分）、右踝裂傷（一公分）等傷害，因認被告此
    部分涉有刑法第二百七十七條第一項之罪嫌。
二、按告訴乃論之罪，告訴人於第一審辯論終結前，得撤回其告訴；告訴乃論之罪，
    其告訴經撤回者，應諭知不受理之判決。刑事訴訟法第二百三十八條第一項、第
    三百零三條第三款定有明文。
三、本件公訴人所訴被告犯上開傷害罪名，依刑法第二百八十七條前段之規定，屬告
    訴乃論之罪。茲據告訴人丙○○於本院九十三年二月十三日審理時當庭表示撤回
    告訴，有該日審理筆錄在卷可稽。告訴人既已撤回告訴，本件被告所涉之傷害，
    依上開規定，自應諭知不受理之判決。
據上論斷，應依刑事訴訟法第二百七十三條之一、第二百九十九條第一項前段、第三
百零三條第三款，刑法第三百零五條，第四十一條第一項前段，罰金罰鍰提高標準條
例第一條前段、第二條，判決如主文。
本案經檢察官廖先志到庭執行職務。
中      華      民      國    九十三    年      三      月五      日
                                    臺灣桃園地方法院刑事第十二庭
                                        法  官  黃永定
右正本證明與原本無異。
如不服本判決，應於判決送達後十日內向本院提出上訴狀。
                                        書記官  施春祝
中      華      民      國    九十三    年      三      月      八      日
附論罪科刑依據之法條：
刑法第三百零五條
以加害生命、身體、自由、名譽、財產之事，恐嚇他人致生危害於安全者，處二年以
下有期徒刑、拘役或三百元以下罰金。
